【裁判字號】    98,司財管,70
【裁判日期】    980904
【裁判案由】    選任遺產管理人
【裁判全文】
臺灣高雄地方法院民事裁定            98年度司財管字第70號
聲  請  人  乙○○
上聲請人聲請為被繼承人甲○選任遺產管理人事件，本院裁定如
下：
    主  文
選任郭清寶律師為被繼承人甲○（女，民國○○年○月○日生，
身分證統一編號：Ｚ000000000號）之遺產管理人。
程序費用新臺幣壹仟元由被繼承人甲○之遺產負擔。
    理  由
一、按「繼承開始時，繼承人之有無不明者，由親屬會議於一個
    月內選定遺產管理人，並將繼承開始及選定遺產管理人之事
    由，向法院報明」，「無親屬會議或親屬會議未於前條所定
    期限內選定遺產管理人者，利害關係人或檢察官，得聲請法
    院選任遺產管理人，並由法院依前項規定為公示催告」，民
    法第1177條、第1178條第2 項分別定有明文。準此，繼承人
    之有無不明者，得由與被繼承人有利害關係之人向法院聲請
    選任遺產管理人，核先敘明。
二、聲請意旨略以：被繼承人甲○（女，民國○○年○ 月○ 日生，
    身分證統一編號：Ｚ000000000號，生前最後住所：高雄市○
    ○區○○路118 號8 樓）於97年10月16日死亡，惟其生前於
    95年1 月26日以其所有不動產設定新臺幣800 萬元之最高限
    額抵押權作為借款擔保，而其繼承人均已死亡，為處理遺產
    之相關事宜，爰依法聲請為被繼承人選任遺產管理人等語。
三、經查：
  (一)聲請人主張之前揭事實，業據其提出被繼承人之除戶謄本、
    繼承系統表、土地謄本、建物謄本等件為證，堪信為真實。
    揆諸首揭法條規定與前開說明，聲請人既為與被繼承人有利
    害關係之人，且無親屬會議或親屬會議未於繼承開始時起1
    個月內選定遺產管理人，則其向本院聲請選任遺產管理人，
    自屬有據。
  (二)本院審酌：被繼承人之繼承人之有無及親屬會議之召開與否
    均屬不明；況擔任遺產管理人，主要係彙整被繼承人之財產
    ，踐行被繼承人債權、債務之確認，並作適法合理之分配，
    且於有繼承人承認繼承時或遺產分配後，尚有剩餘時，將遺
    產移交繼承人或國庫，此須熟悉相關法律程序進行遺產處分
    ，經本院自高雄律師公會願意擔任法院遺產管理人名單中徵
    詢後，郭清寶律師願意以其專業知識管理及處理被繼承人後
    續之遺產問題，有電話紀錄1 紙附卷可稽，爰選任郭清寶律
    師為本件之遺產管理人。
四、依非訟事件法第157 條、第24條第1 項，裁定如主文。
中    華    民    國    98    年    9   月      4     日
                  家事法庭  司法事務官  林于莙
上為正本係照原本作成。
如對本裁定抗告，須於裁定送達後10日之不變期間內，向本院提
出抗告狀，並繳納抗告費新臺幣1,000 元。
中    華    民    國    98    年    9     月    4     日
                            書  記  官  李冠毅


司法院資訊處製作；財團法人民間司法改革基金會備份。
